臺灣新竹地方法院民事裁定               100年度抗字第57號
抗  告  人  熊宗南
相  對  人  吳依倩
上列抗告人與相對人間本票裁定事件，抗告人對於中華民國100
年6 月22日本院100 年度司票字第387 號裁定提起抗告，本院裁
定如下：
    主  文
抗告駁回。
抗告程序費用新臺幣壹仟元由抗告人負擔。
    理  由
一、按執票人向本票發票人行使追索權時，得聲請法院裁定後強
    制執行，票據法第123 條定有明文。又按本票執票人，依票
    據法第123 條規定，聲請法院裁定許可對發票人強制執行，
    係屬非訟事件，此項聲請之裁定，及抗告法院之裁定，僅依
    非訟事件程序，就本票形式之要件是否具備予以審查為已足
    ，並無確定實體上法律關係存否之效力，若係實體上問題，
    應依訴訟程序另謀解決，非非訟事件程序所得審究，最高法
    院56年台抗字第714 號、57年台抗字第76號亦著有判例可資
    參照。
二、本件相對人於原審主張：伊執有抗告人簽發如原審裁定所示
    之本票2 紙（下合稱系爭本票），並免除作成拒絕證書，詎
    屆期向抗告人提示未獲付款，爰依票據法第123 條規定聲請
    裁定許可強制執行等情，業據相對人於原審提出系爭本票2
    紙為證，原裁定予以准許，即無不合。
三、抗告意旨略以：抗告人交付相對人系爭本票係因受相對人詐
    騙所致，查抗告人已於民國100 年2 月26日收取相對人繳交
    之購買房屋訂金新台幣（下同）10萬元，為何又在同一時間
    向相對人借貸10萬元，顯與常理不符，是相對人之請求顯無
    理由等語。並聲明：原裁定廢棄；抗告費用由相對人負擔。
四、經查，依原審卷附相對人所提出之系爭本票影本所示，系爭
    本票發票人欄確有抗告人名義之簽名字跡，而本票准許強制
    執行之裁定，係屬非訟事件裁定，為裁定之法院僅就本票為
    形式上審查，以決定強制執行許可與否，並無確定實體上法
    律關係存否之效力，且原審亦就系爭本票是否具備形式要件
    ，依非訟事件程序進行審查，認定並無票據無效之情形存在
    ，乃裁定准許強制執行，依法並無違誤。至抗告人所稱上情
    ，即便屬實，亦係實體法上之爭執，揆諸首揭說明，應由抗
    告人另行提起訴訟，以資解決，尚非本件非訟程序所得加以
    審究，其提起抗告為無理由，應予駁回。
五、據上論結，本件抗告為無理由，依非訟事件法第46條、第24
    條第1 項、第21條第2 項，民事訴訟法第495 條之1 第1 項
    、第449 條第1 項、第95條、第78條，裁定如主文。
中    華    民    國   100    年    7     月    29    日
            民事第一庭    審判長法  官   汪銘欽
                                法  官   王佳惠
                                法  官   陳順珍
以上正本係照原本作成。
如不服本裁定，僅得於收受本裁定正本送達後10日內，以適用法
規顯有錯誤為理由，向本院提出再抗告狀（須附繕本一份及繳納
再抗告裁判費新台幣1,000 元）。
中    華    民    國   100    年    7     月    29    日
                                書記官  陳筱筑